





QUI SUIS-JE?

Développeur web depuis 2 ans (1 an en pro + 1 an en autodidacte), je suis fasciné par le pouvoir créatif des technos web et du javascript. Je développe chaque jour avec passion des outils et service dans une démarche de qualité fonctionnelle et esthétique, et de maintenabilité.



Typescript Gatsby Git

Strapi

Nuxt











EXPERIENCE

2021 - 2022 Développeur JS Fullstack

Intervention en run sur plusieurs projets en tant que dev back / front selon les cas. Devs en TypeScript only, sous React et Angular pour le front, Node côté back dans un env. cloud moderne (technos AWS, Jenkins...)

node.js / Typescript / React / Angular / Couchbase / ...

2018 - 2021 Développeur **Sword Group**

Conception et évolutions de maquettes de communication papier pour des grands groupes (assurances, fournisseurs d'énergie). Utilisation d'un progiciel dédié avec règles de gestion en VBA, et scripting occasionnel en Python. Initiation d'un side project interne (1 an dont 6mois à mi-temps) d'industrialisation sous forme d'un client lourd en Electron (Node, js) avec un front Vue.

Soft skills / JS / Electron / Python

2015 10 semaines Stage de fin d'études

Euriware Capgemini

Stage de 10 semaines de développement de scripts d'automatisation en Python

Python

FORMATION

2015 - 2017 Langues étrangères appliquées (LEA) Université Rennes 2

Cursus de LEA, interrompu

2013 - 2015 **DUT Informatique** Université de Caen

2013 **BAC Scientifique**

Mention Assez Bien

LANGUES

HOBBIES

NON LUCRATIF

Français - natif Anglais - professionnel **Espagnol** - notions

Je fais du running, (semi-marathon, marathon), de la photo. J'aime aussi voyager, le plus sobrement possible (vélo, train, van). Et aussi, je passe pas mal de temps à réfléchir et créer des projets web.

J'ai initié une boîte à outil digitale pour une épicerie coopérative à Rennes. Je travaille pour accélerer l'information autour de la durabilité, la sobriété, et le développement durable.